【裁判字號】    97,交聲,748
【裁判日期】    970429
【裁判案由】    聲明異議
【裁判全文】
臺灣臺中地方法院刑事裁定             97年度交聲字第748號
原處分機關  交通部公路總局臺中區監理所臺中市監理站
受 處分 人  甲○○
上列受處分人因違反道路交通管理處罰條例案件，對於交通部公
路總局臺中區監理所臺中市監理站九十七年二月十三日所為之處
分（裁監稽違字第裁六一－Ｚ八Ｂ○○五七三二號裁決書）聲明
異議，本院裁定如下：
    主  文
異議駁回。
    理  由
一、原處分機關略以：異議人即受處分人甲○○（下稱受處分人
    ）所有之車牌號碼二○三－ＨＺ號營業大貨曳引車，於民國
    九十六年十二月三十一日下午一時十六分許，在國道三號北
    上三百二十五‧七公里處，因「速限九十公里，經雷射槍測
    定行速為一百零一公里，超速十一公里」之違規，遭內政部
    警政署國道公路警察局第八警察隊白河分隊員警依違反道路
    交通管理處罰條例第三十三條第一項規定當場攔停，掣發公
    警局交字第Ｚ八Ｂ○○五七三二號舉發違反道路交通管理事
    件通知單，受處分人於九十七年一月七日提出申訴，經向內
    政部警政署國道公路警察局第八警察隊白河分隊查明違規屬
    實，由原處分機關於九十七年二月十三日，依道路交通管理
    處罰條例第三十三條第一項第一款規定，以裁監稽違字第裁
    六一－Ｚ八Ｂ○○五七三二號裁決書，裁處罰鍰新臺幣（下
    同）三千五百元，並記違規點數一點，於法並無不合等語。
二、聲明異議意旨略以：受處分人於九十六年十二月三十一日在
    國道三號北上三百二十五‧七公里處，因超速違規為警攔查
    開立公警局公交字Ｚ八Ｂ○○五七三二舉發違反道路交通管
    理事件通知單，但依受處分人提出之測速紙上所顯示的時間
    與速度，並未超出規定的速度，測速紙上所顯示並未與舉發
    通知單相符云云，為此聲明異議，請求撤銷原處分。
三、按汽車行駛於高速公路、快速公路或設站管制之道路，不遵
    使用限制、禁止、行車管制及管理事項之管制規則，而有行
    車速度超過規定之最高速限或低於規定之最低速限之行為者
    ，處汽車駕駛人三千元以上六千元以下罰鍰，道路交通管理
    處罰條例第三十三條第一項第一款定有明文。又按汽車駕駛
    人有第三十三條第一項情形者，除依原條款處罰鍰外，並予
    記違規點數一點，同條例第六十三條第一項第一款亦定有明
    定。另依違反道路交通管理事件統一裁罰基準及處理細則第
    二條第二項之違反道路交通管理事件統一裁罰基準表規定，
    違反道路交通管理處罰條例第三十三條第一項第一款行駛高
    、快速道路行車速度超過規定之最高速限未滿二十公里之大
    型車，期限內到案聽候裁決者，處三千五百元罰鍰。
四、經查：
  (一)受處分人所有之上開車輛，於九十六年十二月三十一日下午
    一時十六分許，在國道三號北上三百二十五‧七公里，因「
    速限九十公里，經雷射槍測定行速為一百零一公里，超速十
    一公里」之違規，遭國道公路警察局第八警察隊白河分隊依
    違反依道路交通管理處罰條例第三十三條第一項當場攔停，
    掣發公警局交字第Ｚ八Ｂ○○五七三二號舉發違反道路交通
    管理事件通知單，經受處分人向舉發單位申訴，舉發單位函
    覆舉發無訛，處分機關即於九十七年二月十三日以裁監稽違
    字第裁六一－Ｚ八Ｂ○○五七三二號裁決書處罰鍰三千五百
    元，並記違規點數一點等情，有上揭舉發通知單及原處分裁
    決書各一件附卷可參，足認受處分人所有之上開車輛確有於
    前揭時、地為警查獲超速之違規。
  (二)受處分人雖以前詞置辯，惟依卷附內政部警政署國道公路警
    察局第八警察隊九十七年一月十七日公警八交字第○九七○
    八七○○五五號函所載：「本隊配發之雷射測速槍，係國外
    進口之最先進測速科技器材，多數國家採用供警察測速使用
    ，符合國際檢驗規定，並經我國經濟部標準檢驗局檢定合格
    後，核發雷射測速儀檢定合格證書一紙，可確信其準確度，
    執勤人員以雷射測速槍上方視窗內紅外線點瞄準被測車輛，
    經鎖定後，槍內螢幕即顯示其一○一（速度、單位：公里／
    小時）與一八四‧九（距離、單位：公尺），不受他車影響
    ，配合目視查看車道中車輛動態，確認該鎖定車輛超速無誤
    後，始予以攔車稽查，駕駛人可當場檢視雷射槍行速顯示器
    所標示之數據佐證」等語；另本案執法所使用雷射測速槍，
    係經我國經濟部標準檢驗局檢定合格後，核發雷射測速儀檢
    定合格證書（檢定日期：九十六年六月一日、有效期限：九
    十七年六月三十日、檢定合格單號：Ｍ○ＧＢ000000
    0），有內政部警政署國道公路警察局第八警察隊九十七年
    三月二十六日公警八交字第○九七○八七○六九四號函覆之
    認證書一份、臺灣光學有限司檢驗報告二份、經濟部標準檢
    驗局雷射測速儀檢定合格證書三紙在卷可稽，則該雷達測速
    槍在本件舉發時尚在檢定合格期間，足見本件警方係以精準
    之科學儀器測速舉發，應無混淆誤判之可能；又警察機關及
    所屬人員為維持交通秩序，依法執行職務，立場應是客觀公
    正，其與大量之不特定用路人素不相識，亦無仇怨，當無惡
    意誣陷受處分人違規超速之理，是受處分人超速之違規行為
    ，當可認定。至受處分人雖提出測速紙一紙，然該測速紙上
    並無日期，實無法辨識所其上記載之時間及速度是否與本件
    違規事件相關，且受處分人車輛裝設之行車紀錄器未經公信
    單位檢測是否精準，亦無法以此論斷警方取締不當，併予敘
    明。
  (三)綜上所述，本件受處分人既有超速違規之事實，自應予依法
    處罰，以維護交通安全，受處分人上開所辯實非可採。從而
    ，原處分機關援引上開規定，以受處分人違規超速，裁處受
    處分人罰鍰新臺幣三千五百元，並記違規點數一點，並無不
    當，其異議為無理由，應予駁回。
五、據上論斷，應依道路交通管理處罰條例第八十七條第二項、
    道路交通案件處理辦法第十九條，裁定如主文。
中    華    民    國    97    年    4     月    29    日
                      交通法庭  法  官  黃裕仁
上正本證明與原本無異。
如不服本裁定，應於送達後五日內，向本院提出抗告狀。
                                書記官  王嘉仁
中    華    民    國    97    年    4     月    29    日


司法院資訊處製作；財團法人民間司法改革基金會備份。
